臺灣高等法院交通事件裁定　 　　96年度交抗字第416、417號
抗　告　人
即受處分人　甲○○
上列抗告人因違反道路交通管理處罰條例案件，不服臺灣士林地
方法院，中華民國96年5月4日所為裁定（96年度交聲字第27、28
號），提起抗告，本院裁定如下：
    主  文
抗告駁回。
    理  由
一、按交通事件之抗告程序除準用刑事訴訟法有關規定外，並準
    用道路交通案件處理辦法異議及裁定程序章之規定，道路交
    通案件處理辦法第26條定有明文。又按抗告期間，除有特別
    規定外，為5 日，自送達裁定後起算；又原審法院認為抗告
    不合法律上之程式或法律上不應准許，或其抗告權已經喪失
    者，應以裁定駁回之；送達文書，除本章有特別規定外，準
    用民事訴訟法之規定；送達於住、居所、事務所或營業所，
    不獲會晤應受送達人者，得將文書付與有辨別事理能力之同
    居人或受僱人，刑事訴訟法第406條、第408條第1 項前段、
    第62條及民事訴訟法第137條第1項分別定有明文。
二、本件抗告人因違反道路交通管理處罰條例案件，經原審法院
    裁定後，於民國96年3月22日將96年度交聲字第27號及96年
    度交聲字第28號裁定正本，依抗告人之住所送達，因未獲會
    晤抗告人本人或其同居人或受僱人收領，而於96年4月2日依
    規定寄存於臺北縣政府警察局汐止分局橫科派出所，並作送
    達通知書2份，1份粘貼於應受送達人即上訴人住所地門首，
    另1份置於該送達處所之信箱以為送達，此有原法院送達證
    書1紙在卷足資佐證（見原法院96年度交聲字第27、28號卷
    宗）。本件交通事件裁定應於96年4月12日發生送達效力，
    且依法院訴訟當事人在途期間表第2條規定，受處分人住於
    原法院所轄之臺北縣汐止市，在途期間為2日，是受處分人
    如對原法院前開裁定不服欲提起抗告，其抗告期間係自96
    年4月12日起算5日並加計在途期間2日，應計至96年4月19
    日屆滿，惟抗告人遲至同年4月24日始行提起抗告，此有卷
    附之交通上訴狀收文日期章可憑（見原審卷第36頁），抗告
    人已逾越法定抗告期間，其抗告顯非合法，從而，抗告人之
    抗告顯違背法律上之程式，原審據以駁回抗告人之抗告，核
    無不當。抗告意旨略以：伊因在外工作數日，返家即到派出
    所拿異議駁回書，看見最後一行5日內向法院可提抗告狀，
    始斗膽提出抗告，懇求從輕發落云云。然本件業已逾越法定
    抗告期間，抗告顯非合法，不因其在外工作等私人因素而有
    影響，是本件抗告，為無理由，應予駁回。
三、據上論斷，應依道路交通案件處理辦法第26條，刑事訴訟法
    第412條，裁定如主文。
中　　華　　民　　國　　96　　年　　6 　　月　　27　　日
                  刑事第十五庭審判長法　官  吳昭瑩
　　　　　　　　　　　　　　　    　法  官  李釱任
　　　　　　　　　　　　　　　　    法  官  蘇隆惠
以上正本證明與原本無異。
不得再抗告。
                                    書記官  吳玉華
中　　華　　民　　國　　96　　年　　6 　　月　　27　　日
